【裁判字號】    96,易,6003
【裁判日期】    970317
【裁判案由】    詐欺
【裁判全文】
臺灣臺中地方法院刑事判決              96年度易字第6003號
公  訴  人  臺灣臺中地方法院檢察署檢察官
被      告  丁○○
                    現另案於臺灣臺中看守所羈押中
上列被告因詐欺案件，經檢察官提起公訴（96年度偵字第2975、
8200號），本院判決如下：
    主    文
丁○○幫助犯共同詐欺罪，處有期徒刑肆月，如易科罰金，以新
台幣壹仟元折算壹日，減為有期徒刑貳月，如易科罰金，以新台
幣壹仟元折算壹日。
    犯罪事實
一、丁○○明知一般人收集金融帳戶使用常與財產犯罪密切相關
    ，且取得他人存摺之目的在於收取贓物及掩飾犯行，並逃避
    檢警查緝，竟不顧他人所可能遭害之危險，仍以縱若有人持
    以犯罪亦無違反其本意之意思，於95年9月間某日，在臺中
    縣神岡鄉之神岡國中門口，將自己開設之中華郵政神岡社口
    郵局帳號00000000000000號帳戶之存摺、提款卡、密碼等，
    以新台幣（下同）5000元之代價，出售予真實姓名年籍不詳
    自稱黃先生之成年男子，而容任他人以上開帳戶遂行犯罪，
    黃先生及其他不詳姓名年籍之人，取得前揭帳戶提款卡、存
    摺、密碼，及林海助（另行審結）以每月3000元出售之中華
    郵政神岡社口郵局0000000000 0000號帳戶存摺、提款卡、
    密碼，與甲○○（另行審結）以300元出售本人之000000000
    0 號行動電話等資料後，即與其等所屬之詐欺集團，基於意
    圖為自己不法之所有共同犯意聯絡，由集團之成員於報紙上
    刊登可代為辦理貸款之詐騙廣告，並分別以前揭甲○○所申
    辦之行動電話門號、張純玲名義所申辦之0000000000號行動
    電話門號 (張純玲通緝中，待緝獲後由檢察官另行偵結)及
    其他不詳之電話門號作為聯絡方式，適分別有丙○○、己○○、庚○○○、戊○○等人見此一訊息而依廣告中所留之電
    話與該詐欺騙集團聯絡 (其中丙○○所見之詐騙廣告係留張
    純玲名義申辦之前揭電話，戊○○所見之詐騙廣告係留甲○○所申辦之前揭電話)，表明欲辦理貸款，該詐欺集團成員
    即先後向丙○○、己○○、庚○○○、戊○○詐稱: 需先繳
    交保險費至指定帳戶，方可辦理貸款云云，致丙○○、己○○、庚○○○、戊○○不疑有他，陷於錯誤，而分別依詐騙
    集團之指示，於附表所示之時、地，匯如附表所示之金錢至
    乙○○、丁○○之前揭帳戶中，詐騙集團並隨即將丙○○、
    己○○、庚○○○、戊○○等人所匯入之款項提領一空而詐
    欺取財得逞。嗣因丙○○、己○○、庚○○○、戊○○等人
    發覺有異，因而報警查獲。
二、案經臺中縣警察局豐原分局報告，及桃園縣政府警察局大園
    分局報告臺灣桃園地方法院檢察署呈請臺灣高等法院檢察署
    核轉臺灣臺中地方法院檢察署檢察官偵查起訴。
     理    由
一、訊據被告丁○○對於前揭犯罪事實坦承不諱，並經證人即告
    訴人丙○○、戊○○分別於警詢、偵查中指證明確，並有戊○○之郵政國內匯款執據2紙、報紙廣告1份、內政部警政署
    反詐騙諮詢專線受理戊○○諮詢之紀錄表1紙、高雄市政府
    警察局左營分局博愛4路派出所員警工作記錄表1份、高雄市
    政府警察局左營分局受理詐騙帳戶通報警示、詐騙電話斷話
    簡便格式表1份、丙○○之之郵政國內匯款執據6紙、內政部
    警政署反詐騙案件紀錄表1紙、受理詐騙帳戶通報警示、詐
    騙電話斷話簡便格式1紙，張純玲之行動電話通聯調閱查詢
    單1份、通聯紀錄、行動電話基本資料1份、行動電話申請資
    料影本1份、被告丁○○前揭帳戶立帳申請書影本1紙、帳戶
    往來明細1份等在卷可參。本件事證明確，被告犯行，應堪
    認定。
二、核被告所為，係犯刑法第30條第1項、第339條第1項之幫助
    詐欺取財罪，被告提供其上開帳戶供該詐欺集團詐欺取財之
    用，係基於幫助他人詐欺取財之不確定故意，且所為屬詐欺
    取財犯罪構成要件以外之行為，為幫助犯，依同法第30條第
    2項之規定減輕其刑，其以一幫助行為致被害人丙○○及戊○○二人受害，係一行為觸犯二罪名，為想像競合犯，從一
    重之詐欺戊○○部分罪處斷，另詐欺集團之數成員間，有犯
    意聯絡及行為分擔，為共同正犯。爰審酌被告素行，犯罪動
    機、所生損害，雖未與告訴人和解，賠償告訴人等之損失，
    惟坦承犯行，態度良好等一切情狀，量處如主文所示之刑，
    並諭知易科罰金之折算標準。被告犯罪時間係在96年4月24
    日以前，核與中華民國96年罪犯減刑條例第2條第1項第3款
    規定相符，減其刑二分之一，減為有期徒刑二月，並諭知易
    科罰金之折算標準。
三、據上論斷，應依刑事訴訟法第二百九十九條第一項前段，刑
    法第三百三十九條第一項、第三十條、第五十五條、第二十
    八條、第四十一條第一項前段，刑法施行法第一條之一，中
    華民國96年罪犯減刑條例第2條第1項第3款、第9條、第7條
    ，判決如主文。
中    華    民    國    97    年    3     月    17    日
                  刑事第四庭    審判長法  官  林宜民
                                      法  官  許惠瑜
                                      法  官  林清鈞
上正本證明與原本無異。
如不服本判決，應於收受送達後10日內向本院提出上訴書狀（應
敘述具體理由並附繕本）。
上訴書狀如未敘述理由，應於上訴期間屆滿後20日內補提理由書
於本院。
                                書記官  陳貴卿
中    華    民    國    97    年    3     月    17    日
附錄論罪科刑法條
中華民國刑法第339條第1項
意圖為自己或第三人不法之所有，以詐術使人將本人或第三人
之物交付者，處5年以下有期徒刑、拘役或科或併科1千元以下罰
金。
附表:
 1、己○○於95年10月12日上午10時45分許，在屏東縣麟洛郵局
    ，匯款1萬5600元至乙○○前揭申設之帳戶。
 2、丙○○於95年10月11日16時36分許，在臺南縣永康六甲頂郵
    局，匯款1萬元至乙○○前揭申設之帳戶。
 3、丙○○於95年10月16日上午10時24分許，在臺南縣永康鹽行
    郵局，匯款3萬元至乙○○前揭申設之帳戶。
 4、丙○○於95年10月24日14時56分許，在高雄縣路竹竹南郵局
    ，匯款2萬1900元至乙○○前揭申設之帳戶。
 5、丙○○於95年10月27日上午10時40分許，在臺南縣永康鹽行
    郵局，匯款2萬5000元至乙○○前揭申設之帳戶。
 6、庚○○○於95年10月27日上午11時27分許，在宜蘭市○○街
    郵局，匯款1萬3860元至乙○○前揭申設之帳戶。
 7、戊○○於95年10月2日13時2分許，在高雄市左營菜公郵局，
    匯款2萬4960元至丁○○前揭申設之帳戶。
 8、戊○○於95年10月2日15時10分許，在高雄市左營菜公郵局
    ，匯款2萬8200元至丁○○前揭申設之帳戶。
 9、丙○○於95年10月3日上午11時38分許，在臺南縣永康鹽行
    郵局，匯款1萬5000元至丁○○前揭申設之帳戶。
 10、丙○○於95年10月4日15時59分許，在臺南縣永康六甲頂郵
     局，匯款1萬8600元至丁○○前揭申設之帳戶。


司法院資訊處製作；財團法人民間司法改革基金會備份。
